臺灣臺南地方法院刑事判決　　　　　　　 96年度易字第585號
公　訴　人　臺灣臺南地方法院檢察署檢察官
被　　　告　乙○○
　　　　　　　　　　　號
　　　　　　　　　　（現另案於臺灣臺南看守所羈押中）
上被告因竊盜等案件，經檢察官提起公訴（96年度偵字第16769
號），被告於本院審理程序中就被訴事實為有罪之陳述，經本院
合議庭裁定適用簡式審判程序，判決如下：
    主  文
乙○○收受贓物，累犯，處有期徒刑參月，如易科罰金，以新臺
幣壹仟元折算壹日，減為有期徒刑壹月又拾伍日，如易科罰金，
以新臺幣壹仟元折算壹日；又竊盜未遂，累犯，處有期徒刑參月
，如易科罰金，以新臺幣壹仟元折算壹日，減為有期徒刑壹月又
拾伍日，如易科罰金，以新臺幣壹仟元折算壹日；又變造中華民
國交通部製發重型機車駕駛執照，足以生損害於公眾及他人，累
犯，處有期徒刑參月，如易科罰金，以新臺幣壹仟元折算壹日，
減為有期徒刑壹月又拾伍日，如易科罰金，以新臺幣壹仟元折算
壹日，扣案變造之侯瀚翔重型機車駕駛執照上「乙○○」照片壹
張沒收。應執行有期徒刑肆月，如易科罰金，以新臺幣壹仟元折
算壹日，扣案變造之侯瀚翔重型機車駕駛執照上「乙○○」照片
壹張沒收；又意圖為自己不法之所有，而侵占遺失物，處罰金新
臺幣壹萬元，如易服勞役，以新臺幣壹仟元折算壹日，減為罰金
新臺幣伍仟元，如易服勞役，以新臺幣壹仟元折算壹日。
    事實及理由
一、本件犯罪事實：
（一）乙○○前因重利案件，經臺灣高等法院臺南分院於民國95
      年3月20日以95年度上訴字第21號判處有期徒刑6月確定，
      甫於同年6月1日易科罰金執行完畢，竟明知姓名年籍不詳
      綽號「黑仔」之男子所持有之引擎號碼44G18J024539號、
      車牌號碼8D-8951號自小客車係來路不明之贓車（該車為
      丙○○所有，於95年10月16日13時許，在臺北市○○區○
      ○路發現遭竊），仍基於收受贓物之犯意，於同年11月11
      日前之某日，在臺南縣新市鄉○市村○○路6巷19弄20號
      ，向「黑仔」借用前該自小客車使用，嗣於95年11月11日
      3時許，在國道8號5公里東向外側迴轉道，見停放在該處
      之吳俊士所有車牌號碼PV-9369號自小貨車右側前、後車
      門均開啟，乃基於意圖為自己不法所有之犯意，先自該車
      右側前方車門探身搜尋翻找車上財物未獲，承上開竊盜之
      接續犯意，再自該車右側後方車門探身搜尋翻找財物之際
      ，為內政部警政署國道公路警察局第四警察隊新市分隊警
      員陳憲璋等人發現其行跡可疑，且適逢楊隆琪（另經檢察
      官為不起訴處分）經乙○○聯絡而駕駛向乙○○所借之前
      開引擎號碼為44G18J024539號、登記車號為8D-8951號自
      小客車乘載吳金成（經檢察官另為不起訴處分）至該外側
      迴轉道接載乙○○時，經警發現自小客車上懸掛之車牌（
      車牌號碼為8H-1486號）與原車特徵不符，予以盤查而悉
      上情。
（二）乙○○另於95年10月間，在臺南市○○路文化中心附近公
      園內，拾獲侯瀚翔於95年9月間在臺南縣遺失之中華民國
      交通部製發普通重型機車之汽車駕駛執照（下稱重型機車
      駕照）1張後，竟意圖為自己不法所有，將上開重型機車
      駕照予以侵占入己，復基於變造特種文書之犯意，於拾獲
      上開駕駛執照後3、4日，在自宅將該重型機車駕照上之侯
      瀚翔照片換貼自己照片之方式，變造該重型機車駕照，足
      生損害於侯瀚翔及公路監理機關對於駕照管理之正確性。
      嗣於上開員警盤查時，併予扣得變造之侯瀚翔重型機車駕
      照1張。
二、上開犯罪事實之證據：
（一）被告於警詢、檢察官偵查中，及本院審理時之自白。
（二）證人楊隆琪、葉瑪莉、陳憲璋、侯瀚翔之證言。
（三）卷附車牌號碼8D-8951號自小客車之車籍資料作業詳細畫
      面、車輛竊盜詳細資料畫面、贓物認領保管單，及車牌號
      碼PV-9369號自小貨車車籍資料作業詳細畫面各1紙，現場
      照片3幀。
（四）扣案變造之侯瀚翔重型機車駕照1張。
三、核被告所為，分別係犯刑法第349條第1項收受贓物罪、第
    320條第3項、第1項竊盜未遂罪、第337條侵占遺失物罪，及
    同法第212條變造特種文書罪；被告先後由車牌號碼PV-9369
    號自小貨車前、後門進入搜尋物品之行為，時間緊密，侵害
    法益同一，二行為欠缺獨立性，顯為接續犯行之一罪。又所
    犯上開4罪，犯意各別，行為互殊，應分論併罰之。被告前
    因重利案件，經臺灣高等法院臺南分院於95年3月20日以95
    年度上訴字第21號判決處有期徒刑6月確定，並於同年6月1
    日易科罰金執行完畢，有臺灣高等法院被告前案紀錄表附卷
    為憑，其於受有期徒刑執行完畢後5年以內故意再犯本件各
    有期徒刑以上之罪（侵占遺失物罪除外），均為累犯，均應
    依法加重其刑；而被告所犯竊盜未遂罪，依法得按既遂犯之
    刑減輕之，乃先加後減其刑。爰審酌被告貪圖便利及不勞而
    獲之犯罪動機、手段、所生之危害、單親育有1子之生活狀
    況，及其犯後坦承犯行等一切情狀，分別量處如主文所示之
    刑，併諭知易科罰金、易服勞役之折算標準。又被告上開所
    犯，均發生在96年4月24日前，所犯罪名及其宣告刑均符合
    中華民國96年罪犯減刑條例減刑要件，爰均減其刑，併諭知
    易科罰金、易服勞役之折算標準，及定其應執行之刑。另扣
    案變造之侯瀚翔重型機車駕照上「乙○○」照片1張，為被
    告所有供其犯罪所用，業據被告供承在卷，爰依刑法第38條
    第1項第2款宣告沒收。
據上論斷，應依刑事訴訟法第273條之1第1項、第299條第1項前
段、第310條之2、第454條，刑法第349條第1項、第320條第3項
、第1項、第337條、第212條、第47條第1項、第25條第2項、第
51 條第5款、第10款、第41條第1項前段、第42條第3項、第38條
第1項第2款，刑法施行法第1條之1，中華民國96年罪犯減刑條例
第2條第1項第3款、第7條，判決如主文。
本案經檢察官甲○○到庭執行職務
中　　華　　民　　國　　96　　年　　10　　月　　25　　日
　　　　　　　　　刑事第十二庭  法　官　魏玉英
以上正本證明與原本無異
如不服本判決應於收受本判後10日內向本院提出上訴書狀，並應
敘述具體理由。如未敘述上訴理由者，應於上訴期間屆滿後20日
內向本院補提理由書狀（均須按他造當事人之人數附繕本）「切
勿逕送上級法院」。
  　　　　　　　　　　　　　　　書記官　曾盈靜
中　　華　　民　　國　　96　　年　　10　　月　　25　　日
附錄本案論罪科刑法條全文
中華民國刑法第212條
偽造、變造護照、旅券、免許證、特許證及關於品行、能力服務
或其他相類之證書、介紹書，足以生損害於公眾或他人者，處1
年以下有期徒刑、拘役或300元以下罰金。
中華民國刑法第320條
意圖為自己或第三人不法之所有，而竊取他人之動產者，為竊盜
罪，處5年以下有期徒刑、拘役或500百元以下罰金。
意圖為自己或第三人不法之利益，而竊佔他人之不動產者，依前
項之規定處斷。
前二項之未遂犯罰之。
中華民國刑法第337條
意圖為自己或第三人不法之所有，而侵占遺失物、漂流物或其他
離本人所持有之物者，處500元以下罰金。
中華民國刑法第349條第1項
收受贓物者，處3年以下有期徒刑、拘役或500元以下罰金。
